臺灣臺北地方法院民事判決　九十一年度訴字第三○六四號
　　原　　　告　中華商業銀行股份有限公司
　　法定代理人　甲○○
　　訴訟代理人　乙○○
　　被　　　告　丙○○
右當事人間請求給付借款事件，本院判決如左：
    主    文
被告應給付原告新台幣壹佰伍拾萬元，及自民國八十八年六月二日起至清償日止，按
年息百分之八點九一計算之利息，並自民國八十八年七月二日起至清償日止，其逾期
在六個月以內者，按上開利率百分之十，超過六個月者，超過部分按上開利率百分之
二十計付違約金。
訴訟費用由被告負擔。
    事    實
甲、原告方面：
一、聲明：如主文所示。
二、陳述：訴外人寶利發投資股份有限公司（下稱寶利發公司）以被告為連帶保證人
    ，於民國八十七年四月一日向原告借款新台幣（下同）八千萬元，借款期限一年
    ，利息按年息百分之八點九二（按訂約時，原告基本放款利率及加碼標準訂定）
    計息；之後按原告基本放款利率浮動調整，並自訂約後每滿三個月按當時原告加
    碼標準調整，並約定自借款日起，以一個月為一期，按月付息，到期償還本金。
    並約定遲延還本付息時，除照付約定利息外，其逾期在六個月以內者，按上開利
    率百分之十，超過六個月以上者，超過部分按上開利率百分之二十計付違約金。
    詎訴外人寶利發公司於八十八年四月一日到期日後並未清償本金，利息僅繳納至
    八十八年六月一日止，尚欠本金八千萬元及其之利息、違約金未清償，原告僅就
    其中部分債權一百五十萬元及如聲明所示利息、違約金請求，為此提起本件訴訟
    。
三、證據：提出放款借據、利率資料查詢、放款客戶還款繳息查詢單等影本為證。
乙、被告方面：
一、聲明：原告之訴駁回。
二、陳述：放款借據上簽名是我簽的，但蓋章我不知道，簽名時上面沒有金額等語。
    理　　由
甲、程序方面：
    本件依據雙方簽訂放款借據第十六條約定合意本院為第一審管轄法院，本院為有
    管轄權法院。
乙、得心證之理由：
一、本件原告主張訴外人寶利發公司以被告為連帶保證人，於八十七年四月一日向原
    告借款八千萬元，借款期限一年，利息按訂約時，原告基本放款利率及加碼標準
    計息；之後按原告基本放款利率浮動調整，並自訂約後每滿三個月按當時原告加
    碼標準調整，並約定自借款日起，以一個月為一期，按月付息，到期償還本金。
    並約定遲延還本付息時，除照付約定利息外，其逾期在六個月以內者，按上開利
    率百分之十，超過六個月以上者，超過部分按上開利率百分之二十計付違約金。
    詎訴外人寶利發公司於八十八年四月一日到期日後並未清償本金，利息僅繳納至
    八十八年六月一日止，尚欠本金八千萬元及其之利息、違約金未清償，原告僅就
    其中部分債權一百五十萬元及如聲明所示利息、違約金請求之事實，已據其提出
    放款借據、利率資料查詢、放款客戶還款繳息查詢單等影本為證，核屬相符，自
    堪信為真實。被告雖自認放款借據簽名之真正，惟抗辯簽名時借款金額尚未填載
    。然查：原告提出之放款借據其上已載有借款金額，被告又自認在放款借據「連
    帶保證人處簽名」，依民事訴訟法第三百五十八條規定私文書經本人或其代理人
    簽名、蓋章或按指印或有法院或公證人之認證者，推定為真正，被告既未就其未
    填載金額事實部分舉證以實其說，其抗辯顯不足採。
二、從而，原告依連帶保證契約請求被告給付借款一百五十萬元，並自八十八年六月
    二日起至清償日止，按年息百分之八點九一計算之利息，並自八十八年七月二日
    起至清償日止，其逾期在六個月以內者，按上開利率百分之十，超過六個月者，
    超過部分按上開利率百分之二十計付違約金為有理由，應予准許。
丙、結論：
    本件原告之訴為有理由，依民事訴訟法第七十八條，判決如主文。
中　　　華　　　民　　　國　　九十一　　年　　　七　　　月　　二十九  　日
                                            民事第五庭法　　　官  薛中興
右為正本係照原本作成
如對本判決上訴，須於判決送達後廿日內向本院提出上訴狀
中　　　華　　　民　　　國　　九十一　　年　　　七　　　月　　二十九　　日
~B法院書記官　王宜玲
